ko: 아트/엔터테인먼트 > 취미/예술 > 미술/공예 > 미술/공예 재료 > 공예 철사 > 주얼리/비즈 철사: Accu-Flex 와이어; 비즈 공예용 와이어; 공예용 철사; 프렌치 와이어; 메모리 와이어; Soft-Flex 와이어; 호랑이 꼬리 와이어
it: Arte e svago > Hobby e arti creative > Artigianato e hobby > Materiali per hobby e artigianato > Filo per attività creative > Filo per perle: Cavo Accu-Flex; Corda per perline; Filo per artigianato; Filo francese; Filo di memoria; Filo morbido e flessibile; Filo di coda di tigre
th: ศิลปะและความบันเทิง > งานอดิเรกและศิลปะสร้างสรรค์ > ศิลปะและงานฝีมือ > วัสดุงานศิลปะและงานฝีมือ > ลวดสำหรับงานฝีมือ > ลวดสำหรับเครื่องประดับและลูกปัด: ลวดแม่นยำและยืดหยุ่น; ลวดร้อยลูกปัด; ลวดงานฝีมือ; ลวดฝรั่งเศส; ลวดจำรูป; ลวดดัดแบบอ่อน; ลวดหางเสือ
el: Τέχνες & Ψυχαγωγία > Χόμπι & Δημιουργικές Τέχνες > Τέχνες & Χειροτεχνίες > Υλικά τέχνης & χειροτεχνίας > Σύρμα χειροτεχνίας > Σύρμα για κοσμήματα & χάντρες: Σύρμα Accu-Flex; Σύρμα για χάντρες; Σύρμα για χειροτεχνίες; Γαλλικό σύρμα; Σύρμα μνήμης; Σύρμα Soft-Flex; Σύρμα από ανοξείδωτο ατσάλι Tiger Tail
zh-CN: 艺术与娱乐 > 爱好/艺术创作 > 手工艺品 > 手工艺材料 > 手工艺线 > 首饰/穿珠线: Accu-Flex 串珠线; 串珠丝; 工艺线; 法式线; 记忆线; 软弹线; 虎尾线
en: Arts & Entertainment > Hobbies & Creative Arts > Arts & Crafts > Art & Crafting Materials > Crafting Wire > Jewelry & Beading Wire: Accu-Flex Wire; Beading Wire; Craft Wire; French Wire; Memory Wire; Soft-Flex Wire; Tiger Tail Wire
es: Arte y ocio > Hobbies y artes creativas > Manualidades > Materiales para manualidades > Alambre para manualidades > alambre para joyería y bisutería: Alambre accu-flex; Alambre para cuentas; Alambre de manualidades; Alambre francés; Alambre con memoria; Alambre soft-flex; Alambre de cola de tigre
pl: Sztuka i rozrywka > Hobby i sztuki piękne > Sztuka i rękodzieło > Materiały dla artystów i rękodzielników > Drut do rękodzieła > Druty do koralików i biżuterii: Drut accu-flex; Drut do koralików; Drut dla rękodzieła; Drut francuski; Drut pamięciowy; Miękki drut elastyczny; Drut tiger tail
vi: Nghệ thuật và giải trí > Sở thích và nghệ thuật sáng tạo > Đồ thủ công mỹ nghệ > Vật liệu nghệ thuật & thủ công mỹ nghệ > Dây trang trí > Dây xâu đá quý và hạt trang trí: Dây Accu-Flex; Dây xỏ hạt; Dây thủ công; Dây Pháp; Dây xoắn nhớ hình; Dây Soft-Flex; Dây đuôi hổ
hr-HR: Umjetnost i zabava > Hobiji i kreativne umjetnosti > Umjetnost i rukotvorine > Materijali za umjetnost i rukotvorine > Žica za izradu rukotvorina > Žica za nakit i perle: Accu-flex žica; Žica za perle; Žica za rukotvorine; Francuska žica; Memorijska žica; Soft-Flex žica; Tiger tail žica
pt-BR: Artes e entretenimento > Hobbies e artes > Arte e artesanato > Materiais de arte e de artesanato > Fios para artesanato > Fio para bijuteria: Fio Accu-Flex; Arame de miçangas; Fio artesanal; Fio francês; Fio com memória; Fio Soft-Flex; Fio Tiger Tail
de: Kunst & Unterhaltung > Hobby & Kunst > Kunsthandwerk & Hobby > Kunst- & Bastelmaterialien > Basteldraht > Schmuck- & Perlendraht: Accu-Flex-Draht; Perlendraht; Basteldraht; Französischer Draht; Spiraldraht; Soft-Flex-Draht; Tigertail-Draht
lt-LT: Menai ir pramogos > Hobiai ir menai > Menai ir amatai > Menų ir amatų medžiagos > Viela rankdarbiams > Viela papuošalams ir karoliukams: „Accu-Flex“ viela; Viela karoliukams; Viela rankdarbiams; Prancūziška viela; Formą išsauganti viela; „Soft-Flex“ viela; Nailonu apvilkta viela
tr: Sanat ve Eğlence > Hobiler ve Sanatsal Çalışmalar > Sanatlar ve El İşleri > Sanat ve El İşleri Malzemeleri > El İşi Teli > Mücevher ve Tespih Telleri: Accu-Flex Tel; Boncuk Teli; Kraft Tel; Fransız Teli; Hafızalı Tel; Soft-Flex Tel; Kaplan Kuyruğu Tel
pt-PT: Artes e lazer > Passatempos e artes criativas > Artes e trabalhos manuais > Materiais para artes e trabalhos manuais > Fio para trabalhos manuais > Fio de joalharia e contas: Arame Accu-Flex; Arame de missangas; Arame para trabalhos manuais; Arame francês; Arame memória; Arame Soft-Flex; Arame revestido a náilon
fi: Taide ja viihde > Harrastukset ja taiteet > Taide ja askartelu > Askartelumateriaalit > Rautalanka > Koru- ja helmilangat: Accu Flex -lanka; Helmilanka; Käsityölanka; Kierremetallilanka; Muistilanka; Soft-Flex-lanka; Nailonpäällystetty lanka
nb: Kunst og underholdning > Hobby og kreativitet > Kunst og håndverk > Kunst- og håndverksmaterialer > Håndverkswire > Smykkewire: Accu-Flex-tråd; Perlewire; Håndverkstråd; Fransk tråd; Minnetråd; Soft-Flex-tråd; Tigerhaletråd
sk-SK: Umenie a zábava > Záľuby a tvorivé dielne > Výtvarná dielňa > Materiály pre výtvarnú dielňu > Kreatívny drôt > Drôtik na korálky: Ohybný drôt; Korálkový drôtik; Kreatívny drôt; Francúzsky drôt; Pamäťový drôt; Ohybný drôt; Drôt na výrobu šperkov
ja: 芸術・エンターテイメント > 趣味・コレクション > クラフト・アート > アート・クラフト用素材 > クラフト用ワイヤー > ジュエリー・ビーズ用ワイヤー: Accu-Flexワイヤー; ビーズワイヤー; クラフトワイヤー; フレンチワイヤー; メモリーワイヤー; Soft-Flexワイヤー; タイガーテールワイヤー
sv: Konst och underhållning > Hobby och skapande > Hantverk och hobbyer > Hobbymaterial > Hobbyståltråd > Smyckes- och pärlwire: Accu-Flextråd; Pärlvajer; Hantverksvajer; Fransk vajer; Minnesvajer; Soft-Flex-vajer; Tiger Tail-vajer
sl-SI: Kultura in zabava > Hobiji in ustvarjalne umetnosti > Umetnost in ročna dela > Materiali za umetniško ustvarjanje in ročna dela > Žica za ročna dela > Žica za nakit in bisere: Žica z najlonsko prevleko; Žica za bisere; Žica za ročna dela; Žica za izdelavo nakita; Spominska žica; Mehka žica; Kovinska žica za izdelavo nakita
bg-BG: Изкуства и развлечения > Хобита и творчески изкуства > Изкуства и творчество > Творчески материали > Тел за творчество > Тел за бижута и мъниста: Стоманена корда; Тел за мъниста; Занаятчийска тел; Френска тел; Тел мемори; Тел Soft-Flex; Тел с найлоново покритие
zh-TW: 藝術/娛樂 > 嗜好和創作藝術 > 藝術品和手工藝品 > 藝術/手作材料 > 手工藝線材 > 首飾串珠線材: Accu-Flex 鐵絲; 串珠鋼絲; 手工藝鐵絲; 金絲; 記憶線材; Soft-Flex 鐵絲; 串珠尼龍鐵絲
hu: Művészet és szórakoztatás > Hobbik és kreatív művészet > Művészet és barkácsolás > Művészeti és kézműves anyagok > Kézműves huzal > Ékszer- és gyöngyfűző huzal: Accu-Flex huzal; Gyöngyfűző huzal; Barkácshuzal; Francia huzal; Memóriahuzal; Soft-Flex huzal; Tigris-farok-huzal
fr: Arts et loisirs > Loisirs et arts créatifs > Loisirs créatifs > Matériaux pour loisirs créatifs > Fil pour loisirs créatifs > Fil pour bijoux: Fil Accu-Flex; Fil à perler; Fil d’artisanat; Cannetilles; Fil mémoire; Fil souple; Fil queue de tigre
nl: Kunst en entertainment > Hobby's en creatieve vaardigheden > Handwerk en hobby's > Handwerk- en hobbymaterialen > Handwerkdraad > Sieraden- en kralendraden: Accu-Flexdraden; Kralengaren; Draden voor handwerken; Franse draad; Geheugendraden; Soft-Flexdraden; Tijgerstaartdraden
ro-RO: Artă și divertisment > Hobby-uri și artă > Artizanat > Materiale pentru artă/artizanat > Sârmă pentru proiecte de artizanat > Sârmă pentru bijuterii și mărgele: Sârmă Accu-Flex; Sârmă pentru mărgele; Sârmă pentru proiecte de artizanat; Sârmă franceză; Sârmă cu memorie; Sârmă Soft-Flex; Sârmă subțire
ru: Искусство и развлечения > Хобби и творчество > Искусство и рукоделие > Материалы для художественных работ и рукоделия > Проволока для рукоделия > Проволока для изготовления украшений и бисероплетения: Проволока Accu-Flex; Проволока для бисера; Художественная проволока; Французская проволока (канитель); Проволока с эффектом памяти; Проволока Soft-Flex; Проволока с нейлоновым покрытием
cs: Umění a zábava > Hobby, hudba a výtvarné umění > Řemesla a koníčky > Materiál pro umění a řemesla > Hobby drát > Dráty na šperky a korálky: Accu-Flex drát; Drát na korálky; Řemeslné dráty; Francouzský drát; Paměťový drát; Soft-Flex drát; Ocelový drát (tzv. tygří ocas)
da: Kunst og underholdning > Hobby og håndarbejde > Håndarbejde og hobby > Materialer til håndarbejde og hobby > Metaltråd til håndarbejde > Smykke- og perletråd: Accu-Flex-tråd; Perlesnor; Håndværkstråd; Fransk tråd; Hukommelsestråd; Soft-Flex-tråd; Tigerhaletråd